【裁判字號】    95,訴,355
【裁判日期】    950928
【裁判案由】    毒品危害防制條例
【裁判全文】
臺灣苗栗地方法院刑事判決               95年度訴字第355號
公  訴  人  臺灣苗栗地方法院檢察署檢察官
被      告  甲○○
上列被告因違反毒品危害防制條例案件，經檢察官提起公訴（95
年度毒偵字第756 號、第757 號），及移送併案辦理（95年度毒
偵字第第881 號、第944 號），因被告於準備程序中就被訴事實
為有罪之陳述，經本院合議庭裁定由受命法官獨任進行簡式審判
程序，本院判決如下：
    主  文
甲○○連續施用第一級毒品，處有期徒刑拾月。扣案之第一級毒
品海洛因壹包（淨重零點零壹公克，包裝重零點貳壹公克）、第
一級毒品海洛因殘渣袋包（其上殘餘海洛因細微粉末無從析離
）均沒收銷燬之。注射針筒支、針筒推進器及塑膠鏟各壹支，
均沒收。又連續施用第二級毒品安非他命，處有期徒刑陸月。應
執行有期徒刑壹年貳月。扣案之第一級毒品海洛因壹包（淨重零
點壹貳公克，包裝重零點貳壹公克）、第一級毒品海洛因殘渣袋
包（其上殘餘海洛因細微粉末無從析離）均沒收銷燬之；注射
針筒支、針筒推進器及塑膠鏟各壹支，均沒收。
    犯罪事實及理由
一、犯罪事實：
  (一)甲○○前因施用毒品案件，經法院裁定送觀察、勒戒後，認
    無繼續施用毒品傾向，業經臺灣臺中地方法院檢察署檢察官
    於民國91年2 月20日以91年度毒偵宇第390 號案為不起訴處
    分確定；其復因施用毒品案件，經法院裁定送觀察、勒戒後
    ，亦認無繼續施用毒品之傾向，於94年6 月1 日執行完畢釋
    放。刑事責任部分，則經臺灣新竹地方法院於95年5 月30日
    以94年度訴字第496 號判決，施用一級毒品部分判處有期徒
    刑8 月，施用2 級毒品部分，判處有期徒刑4 月，定應執行
    有期徒刑11月確定（不構成累犯）。
  (二)詎甲○○猶不知悔改，於上開觀察、勒戒執行完畢釋放後5
    年內，復另基於施用第一級毒品海洛因之概括犯意，自94年
    6 月底某日起，至95年4 月中旬某日止，在新竹縣湖口鄉○
    ○街50號2 樓租屋處等處，以其所有之塑膠鏟將第一級毒品
    海洛因粉末摻水並加入其所有之注射針筒施打之方式，連續
    施用第一級毒品海洛因多次。另基於施用第二級毒品安非他
    命之概括犯意，自94年7 月下旬某日起，至同年8 月中旬某
    日止，在其位於新竹縣新豐鄉○○村○○街304 號居所等處
    ，以將安非他命置於其所有之玻璃球吸食器（業經丟棄，未
    據扣案）內燒烤，而吸食其煙霧之方式，連續施用第二級毒
    品安非他命數次。
  (三)嗣於94年8 月1 日23時許，在新竹縣竹北市○○○路152 號
    熊的超商內遊藝場，為警查獲，扣得第一級毒品海洛因1 包
    （淨重0.12公克，空包裝重0.21公克）及甲○○所有供施用
    第一級毒品海洛因之注射針筒1 支，復經其同意採其尿液送
    驗後，呈嗎啡及安非他命陽性反應。嗣於94年8 月19日凌晨
    1 時許，在新竹縣竹北市○○路340-17號為警查獲，並扣得
    其所有供施用毒品之注射針筒2 支、針筒推進器1 支、塑膠
    鏟1 支及第一級毒品海洛因殘渣袋3 包（其上殘餘海洛因細
    微粉末無從析離），經採其尿液送驗後，亦呈嗎啡及安非他
    命陽性反應。
  (四)案經苗栗縣警察局苗栗分局報請臺灣苗栗地方法院檢察署、
    新竹市警察局第二分局報請新竹地方法院檢察署呈請臺灣高
    等法院檢察署檢察長核轉至臺灣苗栗地方法院檢察署檢察官
    偵查起訴，苗栗縣警察局苗栗分局報請同屬檢察署移送併案
    審理。
二、證據名稱：
  (一)被告於本院審理中之自白（見審卷第52、65頁）。
  (二)濫用藥物尿液檢驗監管紀錄表、苗栗縣警察局苗栗分局94年
    查獲毒品案件犯嫌尿液檢體編號登記簿、中山醫學大學附設
    醫院藥物濫用檢測中心報告乙份（見94年度毒偵字第1511號
    卷第34至35頁、第100 頁、第101 頁）、法務部調查局94年
    10月11日調科壹字第990001319 號鑑定通知書（見95年度毒
    偵字第757 號卷第5 頁）；新竹市警察局辦理煙毒、麻醉藥
    品案尿液送驗受檢人真實姓名代號對照表暨送驗登記簿、臺
    灣檢驗科技股份有限公司94年9 月12日出具之濫用藥物尿液
    檢驗報告（見94年毒偵字第1632號第69至72頁）。
  (三)扣案之第一級毒品海洛因1 包（淨重0.12公克，空包裝重0.
    21公克）、被告所有供施用第一級毒品海洛因之注射針筒3
    支、第一級毒品海洛因殘渣袋3 包（其上殘餘海洛因細微粉
    末無從析離）、針筒推進器1 支、塑膠鏟1 支。
  (四)另關於被告毒品前案紀錄之執行情形，其證據名稱為刑案資
    料查註紀錄表、全國施用毒品案件紀錄表、受觀察勒戒人毒
    品及前科紀錄簡列表。
三、查被告如犯罪事實欄(二)所示施用海洛因、安非他命之犯罪事
    實，起訴意旨雖僅記載被告自94年6 月底，至同年7 月18日
    某時止，有連續施用第一級毒品海洛因多次犯行，及於94年
    8 月2 日經警採尿前96小時內某時，有施用第二級毒品安非
    他命1 次之犯行，至其餘犯罪事實雖未及提及，惟此部分業
    經檢察官併案審理及公訴檢察官於本院審理時予以補充，是
    被告就此部分，既與起訴部分有連續犯之裁判上一罪關係，
    基於審判不可分原則，應為起訴效力所及，本院自得併予審
    理，先予敘明。
四、應適用之法條：
  (一)刑事訴訟法第273 條之1 第1 項、第299 條第1 項前段、第
    310 條之2 、第454 條第1 項。
  (二)毒品危害防制條例第10條第1 項、第2 項、第18條第1 項前
    段。
  (三)刑法第2 條第1 項前段、第11條前段、（修正前）第56條、
    第51條第5款、第38條第1項第2 款。
五、本判決係依刑事訴訟法第310 條之2 、第454 條第1 項製作
    ，依法僅記載當事人欄、主文、犯罪事實、證據名稱以及應
    適用之法條。如不服本判決，應於判決送達之日起10日內，
    向本院提起上訴。
本案經檢察官到陳佞如庭執行職務。
中    華    民    國    95    年    9     月    28    日
                  刑事第二庭    法  官  顧正德
以上正本證明與原本無異。
如不服本判決，應於判決送達後10日內向本院提出上訴狀（應抄
附繕本）。
                                書記官  廖鳳美
中    華    民    國    95    年    10    月    2     日
附錄本判決論罪科刑法條
毒品危害防制條例第10條第1、2項
施用第一級毒品者，處 6 月以上 5 年以下有期徒刑。
施用第二級毒品者，處 3 年以下有期徒刑。
毒品危害防制條例第18條第1項前段
查獲之第一、二級毒品及專供製造或施用第一、二級毒品之器具
，不問屬於犯人與否，均沒收銷燬之；查獲之第三、四級毒品及
製造或施用毒品之器具，無正當理由而擅自持有者，均沒入銷燬
之。但合於醫藥、研究或訓練之用者，得不予銷燬。


司法院資訊處製作；財團法人民間司法改革基金會備份。
